臺灣臺中地方法院民事裁定
111年度訴字第1064號
聲請人  即
原      告  徐中    
訴訟代理人  陳惠玲律師
相  對  人  徐兆筠  
            徐  婷  
上列當事人間請求塗銷地上權登記等事件，聲請人聲請追加相對
人為追加原告，本院裁定如下：
    主    文
相對人應於本裁定送達後五日內，就本院111年度訴字第1064號
請求塗銷地上權登記等事件，追加為原告，逾期未追加者，視為
已一同起訴。
    理    由
一、聲請意旨略謂：
    坐落臺中市○○區○○○段00000地號土地(下稱系爭土地)，為聲
    請人即原告與相對人（詳參當事人欄）所公同共有，並設定
    地上權及抵押予被告龔健平，今聲請人起訴以起訴狀繕本之
    送達為終止地上權之意思表示，並請求被告龔健平將系爭土
    地之地上權、抵押權塗銷，該終止行為必須全體公同共有人
    一同為之，且請求移轉登記倘若勝訴，則相對人即受有利益
    ，基於公同共有關係，仍應追列相對人為本件共同原告，爰
    依民事訴訟法第56條之1第1項規定:請求追加相對人為本件
    共同原告。如鈞院依法予相對人陳述意見後，仍拒絕為本件
    共同原告者，同時請求鈞院裁定追加為原告等語。
二、按民事訴訟法第56條之1第1項規定：「訴訟標的對於數人必
    須合一確定而應共同起訴，如其中一人或數人拒絕為原告而
    無正當理由者，法院得依原告聲請，以裁定命該未起訴之人
    於一定期間內追加為原告。逾期未追加者，視為已一同起訴
    」。經查，聲請人即原告主張系爭土地為其與相對人公同共
    有並設定地上權予被告龔健平，今聲請人以起訴狀繕本之送
    達作為終止地上權登記法律關係之意思表示，並請求被告龔
    健平將系爭土地之地上權、抵押權登記塗銷，該終止行為必
    須全體公同共有人一同為之，可認本件係基於公同共有法律
    關係為請求，其訴訟標的對於聲請人、及相對人必須合一確
    定，屬於固有必要共同訴訟，應由公同共有人全體起訴，當
    事人始為適格。且其起訴係為伸張或防衛其權利所必要。本
    院於原告提出上開聲請後，曾發函予相對人，請其就是否同
    為原告一事陳述意見，相對人迄未表示同意列為追加原告，
    亦未具狀為任何說明，堪認相對人係無正當理由而拒絕為原
    告。本院爰依首揭規定，裁定命相對人應於本裁定送達後5
    日內追加為本件訴訟之原告，逾期未追加者，視為已一同起
    訴。
三、依民事訴訟法第56條之1 第1 項，裁定如主文。
中　　華　　民　　國　　111 　年　　4 　　月　　29　　日
                        民事第三庭   法  官  王金洲
上為正本係照原本作成。
如不服本裁定，應於送達後10日內向本院提出抗告狀，並繳納抗
告裁判費新臺幣1,000元。
中　　華　　民　　國　　111 　年　　4 　　月　　29　　日
                               書記官  吳欣叡